# 同一控制下的吸收合并，双方合并前发生的业务，合并后的处理

提问人：visina_724 时间：2017-08-15 10:51:32
我想请教一下，甲公司和乙公司是A公司同一控制下的两个全资子公司，现在乙公司吸收合并甲公司。合并前，甲公司收了一笔乙公司交来的工程管理费，甲公司计入了收入，乙公司支付后计入了在建工程的待摊费用。现在两个公司合并后，这笔业务该怎么处理？
先谢谢大神的回复！

回答人：chenyiwei
假设该笔交易是合并前的正常交易，不是与吸收合并事项构成一揽子交易，则吸收合并完成时，个别报表层面无需特殊处理。如果乙公司需编制合并报表，则在合并报表层面需视同该吸收合并在最早期间期初已完成，在此基础上需将该笔内部管理费交易参照一般的母子公司之间内部交易予以抵销处理。这样的结果会导致该在建工程和日后固定资产的账面价值在不同报表层面有差异。 为了简化处理，也可以接受在个别报表层面在吸收合并日，按该笔内部管理费中所包含的内部交易损益金额冲减在建工程成本并调整资本公积的做法。